<?xml version='1.0' encoding='utf-8'?>
<verb default="smísteáil" disambig="">
  <verbalNoun default="smísteáil" />
  <verbalAdjective default="smísteáilte" />
  <tenseForm default="smísteáil" tense="Past" dependency="Indep" person="Base" />
  <tenseForm default="smísteálamar" tense="Past" dependency="Indep" person="Pl1" />
  <tenseForm default="smísteáladar" tense="Past" dependency="Indep" person="Pl3" />
  <tenseForm default="smísteáladh" tense="Past" dependency="Indep" person="Auto" />
  <tenseForm default="smísteáil" tense="Past" dependency="Dep" person="Base" />
  <tenseForm default="smísteálamar" tense="Past" dependency="Dep" person="Pl1" />
  <tenseForm default="smísteáladar" tense="Past" dependency="Dep" person="Pl3" />
  <tenseForm default="smísteáladh" tense="Past" dependency="Dep" person="Auto" />
  <tenseForm default="smísteáladh" tense="PastCont" dependency="Indep" person="Base" />
  <tenseForm default="smísteálainn" tense="PastCont" dependency="Indep" person="Sg1" />
  <tenseForm default="smísteáilteá" tense="PastCont" dependency="Indep" person="Sg2" />
  <tenseForm default="smísteálaimis" tense="PastCont" dependency="Indep" person="Pl1" />
  <tenseForm default="smísteálaidís" tense="PastCont" dependency="Indep" person="Pl3" />
  <tenseForm default="smísteáiltí" tense="PastCont" dependency="Indep" person="Auto" />
  <tenseForm default="smísteáladh" tense="PastCont" dependency="Dep" person="Base" />
  <tenseForm default="smísteálainn" tense="PastCont" dependency="Dep" person="Sg1" />
  <tenseForm default="smísteáilteá" tense="PastCont" dependency="Dep" person="Sg2" />
  <tenseForm default="smísteálaimis" tense="PastCont" dependency="Dep" person="Pl1" />
  <tenseForm default="smísteálaidís" tense="PastCont" dependency="Dep" person="Pl3" />
  <tenseForm default="smísteáiltí" tense="PastCont" dependency="Dep" person="Auto" />
  <tenseForm default="smísteálann" tense="PresCont" dependency="Indep" person="Base" />
  <tenseForm default="smísteálaim" tense="PresCont" dependency="Indep" person="Sg1" />
  <tenseForm default="smísteálaimid" tense="PresCont" dependency="Indep" person="Pl1" />
  <tenseForm default="smísteáiltear" tense="PresCont" dependency="Indep" person="Auto" />
  <tenseForm default="smísteálann" tense="PresCont" dependency="Dep" person="Base" />
  <tenseForm default="smísteálaim" tense="PresCont" dependency="Dep" person="Sg1" />
  <tenseForm default="smísteálaimid" tense="PresCont" dependency="Dep" person="Pl1" />
  <tenseForm default="smísteáiltear" tense="PresCont" dependency="Dep" person="Auto" />
  <tenseForm default="smísteálfaidh" tense="Fut" dependency="Indep" person="Base" />
  <tenseForm default="smísteálfaimid" tense="Fut" dependency="Indep" person="Pl1" />
  <tenseForm default="smísteálfar" tense="Fut" dependency="Indep" person="Auto" />
  <tenseForm default="smísteálfaidh" tense="Fut" dependency="Dep" person="Base" />
  <tenseForm default="smísteálfaimid" tense="Fut" dependency="Dep" person="Pl1" />
  <tenseForm default="smísteálfar" tense="Fut" dependency="Dep" person="Auto" />
  <tenseForm default="smísteálfadh" tense="Cond" dependency="Indep" person="Base" />
  <tenseForm default="smísteálfainn" tense="Cond" dependency="Indep" person="Sg1" />
  <tenseForm default="smísteálfá" tense="Cond" dependency="Indep" person="Sg2" />
  <tenseForm default="smísteálfaimis" tense="Cond" dependency="Indep" person="Pl1" />
  <tenseForm default="smísteálfaidís" tense="Cond" dependency="Indep" person="Pl3" />
  <tenseForm default="smísteálfaí" tense="Cond" dependency="Indep" person="Auto" />
  <tenseForm default="smísteálfadh" tense="Cond" dependency="Dep" person="Base" />
  <tenseForm default="smísteálfainn" tense="Cond" dependency="Dep" person="Sg1" />
  <tenseForm default="smísteálfá" tense="Cond" dependency="Dep" person="Sg2" />
  <tenseForm default="smísteálfaimis" tense="Cond" dependency="Dep" person="Pl1" />
  <tenseForm default="smísteálfaidís" tense="Cond" dependency="Dep" person="Pl3" />
  <tenseForm default="smísteálfaí" tense="Cond" dependency="Dep" person="Auto" />
  <moodForm default="smísteáladh" mood="Imper" person="Base" />
  <moodForm default="smísteálaim" mood="Imper" person="Sg1" />
  <moodForm default="smísteáil" mood="Imper" person="Sg2" />
  <moodForm default="smísteálaimis" mood="Imper" person="Pl1" />
  <moodForm default="smísteálaigí" mood="Imper" person="Pl2" />
  <moodForm default="smísteálaidís" mood="Imper" person="Pl3" />
  <moodForm default="smísteáiltear" mood="Imper" person="Auto" />
  <moodForm default="smísteála" mood="Subj" person="Base" />
  <moodForm default="smísteálaimid" mood="Subj" person="Pl1" />
  <moodForm default="smísteáiltear" mood="Subj" person="Auto" />
</verb>
